【裁判字號】    89,交易,453
【裁判日期】    890925
【裁判案由】    過失傷害
【裁判全文】
臺灣臺中地方法院刑事判決                        八十九年度交易字第四五三號
    公  訴  人  臺灣台中地方法院檢察署檢察官
    被      告  甲○○
右列被告因過失傷害案件，經檢察官提起公訴 (八十九年度偵字第八六五八號)，本
院判決如左：
    主  文
甲○○因過失傷害人，處拘役伍拾日，如易科罰金，以參佰元折算壹日。
    事      實
一、甲○○於民國八十九年一月十六日凌晨零時十五分許，駕駛車號Ｘ七—六三五０
    號自用小客車，沿台中縣龍井鄉○○○路，由台中港路往台中區監理所方向（由
    北往南）行駛，途經遊園南路與遊園南路二七０巷口時，原應注意汽車行駛時應
    注意車前狀況，並隨時採取必要之安全措施；汽車行駛至無號誌之交岔路口時，
    應減速慢行，作隨時停車之準備；及若同為直行車者，左方車應暫停讓右方車先
    行，且當時天氣晴，夜間有照明、視距良好，路況無何缺陷或障礙物等情形，並
    無不能注意之情事，竟疏未注意及此，適有乙○○於飲酒後騎乘車號ＪＡＦ—五
    八九號重型機車，自遊園南路二七０巷往二六九巷由東往西方向行駛，亦疏未注
    意車前狀況而從甲○○行向右側直行而來，甲○○發現乙○○騎乘之機車已煞避
    不及，致甲○○所駕自小客車左側車頭撞及乙○○騎乘機車之左側車身，乙○○
    因而人車倒地，受有左脛腓股骨折、左足及臉部撕裂傷、頭部外傷併蜘蛛下腔出
    血等傷害。甲○○肇事後隨即向警報案，而在未經有偵查犯罪職權之機關或公務
    員發覺為犯嫌前，隨即報案，並向到場處理警員陳明其為肇事者及肇事經過，自
    首而接受裁判。另乙○○經送醫救治並抽血檢測是否飲酒，而測得其抽血血液中
    酒精濃度為二０八mg/dl（其所辦公共危險罪嫌部分業經檢察官另行分案偵辦）
    。
二、案經告訴人乙○○訴由台中縣警察局烏日分局報告台灣台中地方法院檢察署檢察
    官偵查起訴。
    理  由
一、訊據被告甲○○除辯稱伊行至上揭無號誌交岔路口時已煞停，係告訴人酒後駕車
    駛發生車禍云云外，餘對於伊於右揭時地駕駛自小客車與告訴人乙○○騎乘之機
    車發生碰撞，告訴人因本件車禍事故受傷之事實坦承不諱，核與告訴人指述情節
    相符，並經證人雷國裕到庭證稱明確，復有台中縣警察局道路交通事故調查報告
    表及車損照片八張及告訴人提出之一紙在卷足憑。次查，本件告訴人送醫救治經
    抽血檢驗，其抽血酒精濃度為為二０八mg/dl，有沙鹿童綜合醫院血清免疫檢驗
    報告單一紙在卷可憑，是告訴人確係有酒後駕車之違規情事，然被告於警訊中自
    承伊行經路口見告訴人機車因煞避不及駛與告訴人機車發生碰撞等語在卷，且觀
    諸卷附車損照片，被告與告訴人之車損位置分別為自小客車左側車頭、機車左側
    車身，而告訴人機車係自被告右方直行而來，倘被告之自小客車係停止狀態，伊
    自小客車受撞部位應以右側車頭或車身為首當其衝，要無告訴人掠過其右側逕自
    撞及左側車身之可能，是被告於本院審理中始辯稱其行至路口業已煞停云云，諉
    無足採。按汽車行經無號誌之交岔路口，應減速慢行，作隨時停車之準備；汽車
    行駛時應注意車前狀況，並隨時採取必要之安全措施；汽車行駛至無號誌之交岔
    路口時，又按汽車行駛至交岔路口時，如同為直行車者，左方車應暫停讓右方車
    先行，道路交通安全規則第九十三條第一項第四款、第九十四條第三項、第一百
    零二條第一項第二款分別定有明文，依卷附道路交通事故調查報告表，當時天候
    晴夜間有照明無何缺陷或障礙物、視距良好，被告於前揭時地駕駛車輛，應注意
    能注意而不注意上開規定，行經無號誌交岔路口未減速慢行、注意車前狀況，復
    未讓右方直行機車先行，以致肇事，被告之行為顯有過失，且與告訴人所受之傷
    害間自具有相當之因果關係。另告訴人雖酒後駕車且於交岔路口未注意車前狀況
    減速慢行，就本件事故之發生亦有過失，然此無解免於被告之過失責任，是本件
    事證已臻明確，被告之犯行洵堪認定。
二、核被告所為，係犯刑法第二百八十四條第一項前段之過失傷害罪。被告於肇事後
    隨即向警報案，在其上開犯行未為任何有偵查犯罪職權公務員知悉前，向到場處
    理警員自首犯罪，業據被告陳明在卷，並有台中縣警察局道路交通事故調查報告
    表附卷可稽，為對於未發覺之罪自首而接受裁判，應依刑法第六十二條前段之規
    定減輕其刑。爰審酌被告、告訴人之過失之程度、告訴人所受之傷害、被告迄今
    尚未與告訴人達成和解，及其犯後態度等一切情狀，量處如主文所示之刑，並諭
    知易科罰金之折算標準。
據上論斷，應依刑事訴法第二百九十九條第一項前段，刑法第二百八十四條第一項前
段、第六十二條前段、第四十一條、罰金罰鍰提高標準條例第一條前段、第二條，判
決如主文。
中      華      民      國    八十九    年      九      月    二十五    日
                                  台灣台中地方法院交通法庭
                                      法  官  陳  淑  芳
右正本證明與原本無異。
如不服本判決，應於送達後十日內，向本院提出上訴狀〈須附繕本〉。
                                      書記官
中      華      民      國    八十九    年      九      月    二十八    日


司法院資訊處製作；財團法人民間司法改革基金會備份。
